【裁判字號】    97,訴,1516
【裁判日期】    980430
【裁判案由】    殺人未遂等
【裁判全文】
臺灣基隆地方法院刑事判決              97年度訴字第1516號
公  訴  人  臺灣基隆地方法院檢察署檢察官
被      告  己○○
選任辯護人  蕭銘毅律師
被      告  戊○
            丙○○
            丁○○
                      樓
上列被告因殺人未遂等案件，經檢察官提起公訴（97年度調偵字
第40號、第41號）及蒞庭檢察官更正，本院判決如下：
    主  文
本件公訴不受理。
    理  由
一、按告訴乃論之罪，告訴人於第一審辯論終結前得撤回其告訴
    ，又告訴經撤回者，應諭知不受理之判決，刑事訴訟法第23
    8條第1項、第303條第3款定有明文。
二、公訴及蒞庭檢察官更正意旨略稱：緣己○○與戊○於民國97
    年6月2日17時30分許因灌溉用水起爭執，戊○至己○○臺北
    縣萬里鄉大鵬村萬里加投68之8號家中理論，雙方一言不合
    ，在不特定人得以共見共聞之場合互以閩南語「幹你老母」
    等語辱罵對方。20分鐘後戊○返家帶同其子丙○○、丁○○
    及欲前往協調之鄉代表甲○○、甲○○之子乙○○等人再至
    己○○家，許、郭雙方互相爭吵，己○○即從背後拿出菜刀
    揮砍，至屋外己○○以不確定之傷害犯意拿菜刀砍向丙○○
    ，丙○○跑掉未砍到，己○○仍以不確定之傷害犯意轉向朝
    丁○○砍去，丁○○亦跑掉未砍到，己○○再朝戊○砍去，
    戊○亦快跑躲過，己○○再以不確定之傷害犯意轉向朝乙○○砍去，乙○○躲過跌倒在地，己○○仍再朝乙○○砍去，
    乙○○雖閃躲仍被砍傷，受有左上臂開放性傷口。在場人見
    狀上前將己○○拉開，己○○再以不確定之傷害犯意朝甲○○砍去，甲○○表明自己係鄉代表來協調己○○始停手。己○○持續持刀追砍其他人，丙○○基於傷害之犯意拿木棍朝
    己○○頭部打，己○○倒地，丙○○、丁○○等人即將己○○壓制在地，並共同基於傷害之犯意圍毆己○○，致己○○
    受有頭部挫傷、四肢多處擦傷之傷害。己○○家人報警，當
    場查獲並扣得菜刀一把。案經台北縣政府警察局金山分局報
    告偵辨，因認核被告己○○所為，係犯刑法第309條第1項之
    公然侮辱罪嫌、刑法第277第1項之傷害罪嫌；被告戊○所為
    ，係犯刑法第309條第1項之公然侮辱罪嫌；被告丙○○、丁○○所為，均係犯刑法第277條第1項之傷害罪嫌。
二、查本件(一)告訴人戊○告訴被告己○○公然侮辱罪部分、告訴
    人己○○告訴被告戊○公然侮辱罪部分，起訴書認被告己○○、戊○均係觸犯刑法第309條第1項之罪，依同法第314條
    之規定，須告訴乃論，茲據告訴人戊○、己○○撤回告訴（
    詳卷附告訴人戊○、己○○97年12月3日撤回告訴聲請狀及
    本院97年12月3日準備程序筆錄）；(二)告訴人乙○○告訴被
    告己○○傷害部分、告訴人己○○告訴被告丙○○、丁○○
    傷害部分，蒞庭檢察官、起訴書認被告己○○、丙○○、丁○○均係觸犯刑法第277條第1項之罪，依同法第287條前段
    之規定，須告訴乃論，茲據告訴人乙○○、己○○撤回告訴
    （詳卷附告訴人乙○○及法定代理人甲○○、己○○98年2
    月18日撤回告訴聲請狀及本院98年2月18日準備程序筆錄）
    ；依照首開說明，本件爰不經言詞辯論，逕為諭知不受理之
    判決。
三、至起訴書原記載被告己○○上開傷害行為，係犯刑法第271
    第2項殺人未遂罪嫌部分，此部分業據蒞庭檢察官更正被告
    被告己○○上開傷害行為，係犯刑法第277第1項之傷害罪，
    其他傷害未成傷部分，不成立傷害罪，本院毋庸變更起訴起
    訴法條，併此敘明。
四、據上論斷，應依刑事訴訟法第303條第3款、第307條，判決
    如主文。
中    華    民    國    98    年    4     月    30    日
                  刑事第三庭審判長法    官  鄭景文
                                  法    官  林淑鳳
                                  法    官  黃永定
以上正本證明與原本無異。
如不服本判決應於收受送達後10日內向本院提出上訴書狀，並應
敘述具體理由；其未敘述上訴理由者，應於上訴期間屆滿後20日
內向本院補提理由書（均須按他造當事人之人數附繕本）「切勿
逕送上級法院」。
中    華    民    國    98    年    4     月    30    日
                                  書 記 官  李繼業


司法院資訊處製作；財團法人民間司法改革基金會備份。
